最高法院刑事裁定　　　　　　　　　　111年度台抗字第767號
再 抗告 人　黃孜尚



上列再抗告人因違反毒品危害防制條例等罪定應執行刑案件，不
服臺灣高等法院中華民國111 年4月29日駁回其抗告之裁定（111
年度抗字第618 號），提起再抗告，本院裁定如下：
    主  文
再抗告駁回。   
    理  由
一、按裁判確定前犯數罪者，併合處罰之；又數罪併罰，有2 裁
    判以上宣告多數有期徒刑者，於各刑中之最長期以上，各刑
    合併之刑期以下，定其應執行之刑期，但不得逾30年，刑法
    第50條第1 項前段、第51條第5 款、第53條定有明文。至定
    應執行刑，乃別於刑法第57條針對個別犯罪之特別量刑程序
    ，係對犯罪行為人及其所犯各罪之總檢視，其裁量權之行使
    ，應兼衡罪責相當及特別預防之刑罰目的，具體審酌行為人
    所犯各罪反應出之人格、犯罪傾向，並審酌整體犯罪過程之
    各罪關係（例如各行為彼此間之關聯性《數罪間時間、空間
    、法益之異同性》、所侵害法益之專屬性或同一性、數罪對
    法益侵害之加重效應等）等情狀綜合判斷，倘裁量結果未逾
    法定範圍，且符合上開罪責相當原則之法規範目的，而無濫
    權情形者，自無違法可言。
二、本件再抗告人黃孜尚犯如第一審裁定附表（下稱附表）編號
    1 至13所示各罪，均經臺灣桃園地方法院及臺灣高等法院判
    處罪刑確定（編號2 最後事實審法院欄誤載，應更正為臺灣
    高等法院108 年度上訴字第2319號，民國108年10月9日判決
    ），原審以第一審裁定認檢察官之聲請為正當，且審酌其中
    附表編號2 所示4罪、編號12至13所示2罪，業分別定應執行
    刑有期徒刑2年2月、4年5月確定，暨數罪彼此間之關聯性、
    反應再抗告人之人格特性及責任非難程度等各情，綜合考量
    後定應執行刑為有期徒刑9年6月為適當，因而維持第一審裁
    定。既未逾越法律規定之範圍，亦與法規範目的無違，而無
    濫權情形，核屬法院裁量職權之適法行使，經核並無違誤。
三、再抗告意旨，並未具體指摘原裁定有何違法或不當，僅泛引
    數罪併罰之定刑理論，以及本院先前裁判之適法見解，略謂
    連續犯廢除改採一罪一罰，且再抗告人所犯者皆屬微罪，蔡
    總統並揭示視毒品成癮者為病人之政策，原裁定量處有期徒
    刑9年6月實屬過苛，原審量刑未妥，懇請給予合理合法之公
    平裁定，使再抗告人早日回歸家庭云云，係對原審適法裁量
    之職權，任意指摘，本件再抗告為無理由，應予駁回。
據上論結，應依刑事訴訟法第412條，裁定如主文。
中    華    民    國   111    年    6     月    9     日
                  刑事第二庭審判長法  官  林  勤  純  
                                  法  官  莊  松  泉  
                                  法  官  李  釱  任  
                                  法  官  吳  秋  宏  
                                  法  官  王  梅  英  
本件正本證明與原本無異
                                  書記官
中    華    民    國   111    年    6     月    15    日